【裁判字號】    98,聲再,44
【裁判日期】    981030
【裁判案由】    給付資遣費
【裁判全文】
臺灣高等法院民事裁定                  98年度聲再字第44號
聲  請  人  甲○○
上列聲請人因與相對人台灣全錄股份有限公司間給付資遣費事件
，對於中華民國98年5月15日本院98年度聲再字第20號確定裁定
聲請再審，本院裁定如下：
    主  文
聲請駁回。
聲請費用由聲請人負擔。
    理  由
一、本件聲請意旨略以：原確定裁定之推論係建立在鈞院92年度
    勞再易字第15號確定裁定無誤且應以判決為之之基礎上，惟
    鈞院92年度勞再易字第15號確定裁定將聲請人所提起再審之
    訴以裁定駁回，顯屬違法，嗣鈞院就聲請人歷次所提再審理
    由均置之不理，而原確定裁定仍以裁定為之，自屬適用法規
    顯有錯誤。另鈞院91年度勞上易字第35號確定判決(下稱原
    確定判決)就工作場所之認定有無違反經驗及論理法則？聲
    請人歷次所提再審理由是否為同一事由更行聲請再審？同一
    事由更行聲請再審是否屬法院認定事實之範圍？若法院對其
    認定錯誤，有無違反經驗及論理法則？原確定裁定對於民事
    訴訟法第498條之1所謂同一事由之法律解釋錯誤，且對於是
    否以同一事由更行聲請再審之事實認定問題，適用該條規定
    裁定駁回聲請人之聲請，適用法規亦顯有錯誤，原確定裁定
    有民事訴訟法第496條第1項第1款之再審事由等語。
二、按對於確定裁定聲請再審，依民事訴訟法第507條之規定，
    須具有同法第496條第1項或第497條所規定之事由。又再審
    之訴，法院認無再審理由，判決駁回後，不得以同一事由，
    對於原確定判決或駁回再審之訴之確定判決，更行提起再審
    之訴，民事訴訟法第498條之1定有明文，此條規定依同法第
    507條規定，於聲請再審準用之。準此，再審之聲請，法院
    認無再審理由裁定駁回後，亦不得以同一事由，對於原確定
    裁定，更行聲請再審。經查：
  (一)聲請人於前程序係對本院98年度聲再字第5號確定裁定聲明
    不服，雖聲請人於書狀係表明提起再審之訴，惟依首揭規定
    ，仍應視為聲請再審，是原確定裁定適用民事訴訟法第507
    條規定，以裁定駁回之，並無適用法規錯誤之情事。聲請人
    執此主張原確定裁定適用法規顯有錯誤云云，洵屬無據，尚
    非可採。
  (二)本件聲請人據為聲請再審所主張者無非以：原確定裁定應以
    判決為之，卻以裁定駁回其聲請；原確定判決就工作場所之
    認定、聲請人歷次之再審理由是否同一、同一事由聲請再審
    是否為法院認定事實之範圍；原確定裁定適用民事訴訟法第
    498條之1顯有錯誤等理由，有同法第496條第1項第1款之再
    審事由。惟聲請人前執上開理由為再審理由，對本院98年度
    聲再字第5號裁定聲請再審，業經本院以98年度聲再字第20
    號裁定駁回再審之聲請確定，依上開說明，聲請人即不得以
    此同一事由，對於前開駁回其聲請再審之確定裁定，更行聲
    請再審。是以，本件再審之聲請，自非合法，應予駁回。
三、據上論結，本件再審之聲請為不合法，爰裁定如主文。
中    華    民    國    98    年    10    月    30    日
                    民事第十三庭
                        審判長法  官  蕭艿菁
                              法  官  周舒雁
                              法  官  陳姿岑
正本係照原本作成。
不得抗告。
中    華    民    國    98    年    11    月    3     日
                              書記官  黃慶霽

司法院資訊處製作；財團法人民間司法改革基金會備份。
